【裁判字號】    99,小上,20
【裁判日期】    990621
【裁判案由】    給付服務費等
【裁判全文】
臺灣臺北地方法院民事裁定              99年度小上字第20號
    上 訴 人  戊○○
    被上訴人  丁○○
              甲○○
              丙○○
              乙○○○
上列當事人間給付服務費等事件，上訴人對於中華民國99年3月9
日本院臺北簡易庭99年度北小字第376號第一審小額民事判決，
提起上訴，本院裁定如下：
    主  文
上訴駁回。
第二審訴訟費用新台幣壹仟伍佰元由上訴人負擔。
    理  由
一、按對於小額程序之第一審裁判之上訴，非以其違背法令為理
    由，不得為之；又提起上訴，上訴狀內應記載上訴理由，表
    明原判決所違背之法令及其具體內容，暨依訴訟資料合於該
    違背法令之具體事實，民事訴訟法第436條之24第2項、第43
    6條之25分別定有明文。且所謂違背法令，依同法第436條之
    32第2 項準用第468條、及第469條第1款至第5款規定，即依
    同法第468 條規定，判決不適用法規或適用不當者，為違背
    法令；依同法第469 條規定，判決有該條所列第1款至第5款
    情形之一者，為當然違背法令。是當事人提起上訴，如以同
    法第469條所列第1至5 款為理由時，其上訴狀或理由書應表
    明該判決有合於各該條款規定情形之具體內容，及係依何訴
    訟資料合於該違背法令之具體事實。如依同法第468 條規定
    ，以原判決有不適用法規或適用法規不當為理由時，其上訴
    狀或理由書應表明該判決所違背之法令條項，或有關判例、
    解釋字號，或成文法以外之習慣或法理等及其具體內容，暨
    係依何訴訟資料合於該違背法令之具體事實。上訴狀或理由
    書如未依上述方式表明，或其所表明者顯與上開法條規定不
    合時，即難認為已合法表明上訴理由，其上訴自非合法，最
    高法院71 年台上字第314號著有判例可資參照。又按民事訴
    訟法第436條之18第1項規定：「判決書得僅記載主文，就當
    事人有爭執之事項，於必要時得加記理由要領」，及同法第
    436條之32第2項規定於小額事件之上訴程序並不準用同法第
    469條第6款規定以觀，故對小額程序第一審裁判，自不得以
    第一審判決有「判決不備理由」為上訴理由。
二、本件上訴意旨略以：上訴人業於民國99 年2月22日民事答辯
    狀陳明限定繼承與繼承登記係分屬兩種不同性質之業務，故
    收費依據亦有不同，並經被上訴人丁○○同意，始通知被上
    訴人甲○○匯款，原審未傳訊丁○○查明事實，卻相信甲○
    ○之虛詞，徒增紛擾。又「桃園縣地政業務從業人員職業工
    會執行業務參考表」為地政士執行業務收費之參考依據，上
    訴人依上開標準收費並未違規，而「97年度執行業務者收入
    標準」僅係國稅局作為執行業務者之報稅依憑，並非執行業
    務者之收費標準，原審卻據此為認定，實有偏頗。再者，甲
    ○○於99年3月1日答辯狀內容多有不實，甚於翌日言詞辯論
    筆錄內容亦屬謊言，本件應傳訊丁○○及台中市南屯區吳淑
    美調解委員到庭證明確委託上訴人鑑界及同意付款等情，原
    審不察自有判決不備理由之違背法令，爰依法提起上訴等語
    。惟查，上訴人指摘原判決上開理由不備等事由，並不在得
    上訴之範圍，至上訴人其他之上訴理由，並未具體說明原判
    決有何不適用法規或適用法規不當之情形，並揭示該法規之
    條項或其內容，或有其他合於民事訴訟法第469條第1款至第
    5 款之事實，自難認已有具體指摘原判決違背法令之內容。
    揆諸首揭說明，本件上訴人之上訴自屬不合法，不應准許
三、上訴人應負擔之第二審訴訟費用額確定為新台幣1,500元。
四、據上論結，本件上訴為不合法。爰依民事訴訟法第436 條之
    32第1項、第2項、第444條第1項前段、第436條之19第1項、
    第95條、第78條，裁定如主文。
中    華    民    國    99    年    6     月    21    日
                        民事第六庭審判長法官  朱漢寶
                                        法官  林麗真
                                        法官  傅中樂
以上正本係照原本作成。
本裁定不得抗告。
中    華    民    國    99    年    6     月    21    日
                                      書記官  王文心

司法院資訊處製作；財團法人民間司法改革基金會備份。
